【裁判字號】    92,交聲,41
【裁判日期】    920522
【裁判案由】    違反道路交通管理處罰條例聲明異議
【裁判全文】
臺灣臺北地方法院交通事件裁定                      九十二年度交聲字第四一號
    異  議  人
    即受處分人 乙○○
右列受分人因違反道路交通管理處罰條例案件，對於台北市交通事件裁決所九十一年
十二月二十六日所為之處分（處分案號：北市裁三字第駕裁二二—Ｚ0000000
0號），聲明異議，本院裁定如左：
    主  文
異議駁回。
    理  由
一、按汽車行駛高速公路，應依速限標誌指示；汽車行駛於高速公路，而不遵管制之
    規定者，處汽車駕駛人新台幣（下同）三千元以上六千元以下罰鍰，並記違規點
    數一點，高速公路交通管制規則第五條第一項前段、道路交通管理處罰條例第三
    十三條第一項、第六十三條第一項第一款分別定有明文。
二、原處分機關認受處分人即異議人乙○○於九十一年十月十日下午二時二十分許，
    駕駛車號三Ｄ—七九八九號自小客車行經國三甲高速公路東向三點五公里處，未
    注意該路段速限為時速八十公里，貿然超速行駛，經國道公路警察局任務編組第
    九警察隊警員丙○○以雷達測速器測得該車時速為九十六公里，即將該車攔停並
    以受處分人有違反道路交通管理處罰條例第三十三條第一項之行為掣單舉發，受
    處分人於應到案日期前提出申訴，經原處分機關請原舉發單位調查結果，仍認受
    處分人違規屬實，原處分機關乃依道路交通管理處罰條例第三十三條第一項、第
    六十三條第一項（漏引第一款）之規定，於九十一年十二月二十六日以北市裁三
    字第駕裁二二—Ｚ00000000號裁決書裁處受處分人罰鍰三千元，並記違
    規點數一點。
三、訊據受處分人固坦認於上開時、地駕車遭警攔停掣單舉發之事實，惟辯稱：當天
    高速公路車流量大，伊不可能超速，且警員將伊攔停後，並未出示雷達測速器所
    測得之數值，警員指稱伊超速行駛顯無理由云云。經查：
    （一）本件舉發經過，業據舉發警員丙○○到庭證稱：「當時我與同事甲○○執
          行巡邏勤務，位置在國三甲線東向三公里五百公尺處測速取締超速違規，
          我站在車外面對來車，以放在車內的雷達測速器來判斷來車車速有無超速
          ，當時我看見有壹台賓士車開過來，我先以肉眼目測認為該車超速，再看
          雷達測速器顯示的數據，顯示該車時速九十六公里，該路段速限為八十公
          里，該車已經超速，我等該車駛近，即以紅旗及哨音將該車攔停，該車攔
          停後請駕駛人張小姐出示證件，並請她下車看雷達測速器所測得的數值，
          乙○○當場提出異議，表示她沒有超速，我們有向她解釋，是以雷達測速
          顯示的數據為準，才舉發她違規，乙○○沒有接受我們的解釋，她拒絕接
          受紅單，我們事後以郵寄的方式將紅單送達給她」等語明確（本院九十二
          年一月二十三日訊問筆錄參照）。
    （二）又依本院審理違反道路交通管理處罰條例聲明異議案件之職務上所知悉事
          項，國道公路警察局員警於執行舉發違反道路交通管理事件之超速事件時
          ，依其作業方式所使用之雷達測速器雖未配有照相之功能，但均經經濟部
          標準檢驗局檢驗合格，其精確性無庸置疑。且交通員警掣單舉發違反道路
          交通管理處罰條例所列之違規事實，本質上為行政處分，係公務員基於職
          務上權力，依法就特定之具體事件所為具有公法上效果之單方行政行為，
          基於公務員為公法上行為具有公信力之原則，該行政處分當可被推定為真
          正，其據以依法處分之事實認定亦為真正無誤，本此公信原則，乃立法者
          賦予行政機關制定違反道路交通事件統一裁罰標準及處理細則，使勤務員
          警得當機處分（如該細則第二十三條）以達其維護交通秩序、安全之行政
          目的，反之，若謂公務員一切行政行為均需預留證據以證其實，則國家行
          政勢必窒礙難行，據此，刑事訴訟法就犯罪證據有關之規定中與屬行政秩
          序罰之交通違規裁罰本質不合之部分，自不在準用之列，從而，受處分人
          既未就執勤員警之舉發有誤提出相關證據以供調查，亦查無任何證據足資
          證明其有捏造事實違法取締之情事，則執勤員警本其維護交通秩序、安全
          職責所為之舉發，自應受到合法、正確之推定。受處分人在別無任何證據
          之下，徒憑揣測任意質疑本件舉發之正確性，尚無可採。
四、綜上所述，受處分人駕駛前開汽車確在前揭時、地超速行駛，而違反高速公路交
    通管制規則第五條第一項前段之管制規定。從而原處分機關依道路交通管理處罰
    條例第三十三條第一項、第六十三條第一項（漏引第一款）、違反道路交通管理
    事件統一裁罰基準表之規定，裁處受處分人罰鍰三千元，並記違規點數一點，並
    無違誤。本件異議為無理由，應予駁回。
據上論斷，依道路交通案件處理辦法第十九條，裁定如主文。
中      華      民      國      九十二      年    五    月    二十二    日
                                      臺灣臺北地方法院交通法庭
                                          法  官  陳婷玉
右正本證明與原本無異
如不服本裁定應於送達後五日內向本院提出抗告狀
              書記官  陳弘文
中      華      民      國      九十二      年    五    月    二十六    日


司法院資訊處製作；財團法人民間司法改革基金會備份。
